lt-LT: Transporto priemonės veidrodėlio dizainas: Reguliuojamas; Atsiskiriantis; Prailginamas; Sulankstomas; Kita
pl: Konstrukcja lusterka samochodowego: Regulowane; Z funkcją odchylania się; Wysuwane; Składane; Inne
fr: Conception du rétroviseur de véhicule: Ajustables; Séparé; Extensible; Pliable; Autre
ja: 車両のミラー設計: 調整可能; 分離; 拡張可能; 折りたたみ式; その他
sk-SK: Dizajn zrkadla vozidla: Nastaviteľný; Interiérové spätné; Rozšíriteľný; Sklopný; Iné
ro-RO: Design oglindă vehicul: Reglabil; Pliabil la impact; Extensibil; Pliabil; Altele
de: Fahrzeugspiegel-Design: Einstellbar; Ausbruch; Erweiterbar; Klappbar; Sonstiges
da: Spejldesign til køretøjer: Justerbar; Udbryder; Kan forlænges; Sammenfoldelig; Andet
tr: Araç aynası tasarımı: Ayarlanabilir; Breakaway; Uzatılabilir; Katlanabilir; Diğer
fi: Auton peilien muotoilu: Säädettävä; Irrottautuva; Jatkettava; Taitettava; Muu
sv: Design på fordonsspegel: Justerbar; Breakaway; Utdragbar; Vikbar; Övrigt
pt-BR: Design de espelho de veículo: Ajustável; Trela; Extensível; Dobrável; Outro
vi: Thiết kế gương xe: Có thể điều chỉnh; Tháo nhanh; Kéo dài được; Có thể gập lại; Khác
hu: Járműtükör kialakítása: Állítható; Letörhető; Bővíthető; Összecsukható; Egyéb
cs: Design zrcátka vozidla: Nastavitelný; Odpojení; Rozšiřitelné; Skládací; Jiné
it: Design dello specchietto del veicolo: Regolabile; Allontanamento; Estensibile; Pieghevole; Altro
es: Diseño del espejo del vehículo: Ajustable; Desmontable; Extensible; Plegable; Otros
en: Vehicle mirror design: Adjustable; Breakaway; Extendable; Foldable; Other
zh-TW: 汽機車輔助鏡設計: 可調節式; 脫離; 可延展; 可折疊; 其他
ru: Конструкция автомобильного зеркала: Регулируемый; Отрывной; Выдвижной; Складной; Другой
el: Σχέδιο καθρέφτη οχήματος: Ρυθμιζόμενο; Απόσχιση; Επεκτάσιμο; Αναδιπλούμενο; Άλλο
hr-HR: Model retrovizora: Podesivo; Odvojivo; Proširivo; Sklopivo; Ostalo
bg-BG: Дизайн на автомобилни огледала: Регулируемо; Отделяемо; Разтегателно; Сгъваемо; Други
pt-PT: Espelho para veículo: Ajustável; Fuga; Extensível; Dobrável; Outro
nl: Ontwerp voertuigspiegel: Verstelbaar; Veiligheidssluiting; Verlengbaar; Inklapbaar; Andere
ko: 차량 미러 디자인: 조절식; 이탈; 확장 가능; 접이식; 기타
th: การออกแบบของกระจกรถยนต์: แบบปรับได้; แยกออกได้; ขยายออกได้; แบบพับได้; อื่นๆ
sl-SI: Dizajn avtomobilskega ogledala: Prilagodljivo; Varnostno; Teleskopsko; Zložljiva; Drugo
nb: Kjøretøyspeildesign: Regulerbar; Løsriving; Uttrekkbar; Sammenleggbar; Annet
zh-CN: 车镜设计: 可调节; 分离式; 可延伸; 折叠式; 其他